【裁判字號】    97,易,160
【裁判日期】    970430
【裁判案由】    贓物
【裁判全文】
臺灣嘉義地方法院刑事判決               97年度易字第160號
公  訴  人  臺灣嘉義地方法院檢察署檢察官
被      告  乙○○
上列被告因贓物案件，經檢察官提起公訴（97年度偵字第1436號
），被告於準備程序中就被訴事實為有罪之陳述，本院合議庭裁
定由受命法官改依簡式審判程序審理，判決如下：
    主  文
乙○○犯故買贓物罪，累犯，處有期徒刑壹年陸月。
    事  實
一、乙○○前於民國九十六年間因故買贓物案件，經臺灣臺南地
    方法院於九十六年九月五日，以九十六年度簡字第二六四一
    號判決判處有期徒刑三月，如易科罰金，以新臺幣（下同）
    一千元折算一日，並於九十六年十月十八日易科罰金執行完
    畢。詎仍不知悔改，明知真實姓名不詳，綽號「黃先生」之
    成年男子所出售之車輛係來路不明之贓車，竟於九十七年二
    月二十日凌晨某時許（起訴書所載故買贓物時間業據公訴檢
    察官當庭更正之），向「黃先山」分別以一輛車一萬元之低
    於市價甚多之價格，故買車牌號碼８４３６－ＪＦ自用小貨
    車（欣格聯合企業股份有限公司所有，經丁○○於九十七年
    二月十七日上午六時三十分許，在臺南縣永康市○○○街二
    十六號前發現遭竊）、車牌號碼６３６９－ＳＧ號自用小客
    車（宏友商行即甲○○所有，於九十七年二月十八日上午七
    時許，在臺南市○○路一三八號前發現遭竊）、車牌號碼６
    Ｓ－６８５２號自用小貨車（丙○○所有，於九十七年二月
    二十日凌晨三時許，在臺南縣善化鎮○○路發覺遭竊）等三
    台車輛，乙○○於同日收受「黃先生」所交付之上開三台車
    後，將之停放在臺南縣西港鄉劉厝村六十七之一號內，嗣於
    九十七年二月二十日上午十一時許，乙○○搭載不知情之劉
    煒駿（另經檢察官不起訴處分）回到上址欲拆解車輛時，為
    警當場查獲，並扣得前開三台車輛（業據丁○○、甲○○、
    丙○○領回）及乙○○所有，供解體汽車所用之電動空氣壓
    縮機、引擎吊架、千斤頂各一臺、乙炔切割器、ＧＰＳ電波
    信號遮斷器、氣動螺絲起子含套桶各一組、車台支架六個、
    Ｔ型螺絲起子、梅花扳手、小扳手各六支、活動扳手一支、
    鐵鉗三支、起子十二支、鎌刀十支、集油盤三個、鐵鎚二支
    、大型螺絲起子一支、星型起子工具箱一盒等物。
二、案經嘉義縣警察局竹崎分局報告臺灣嘉義地方法院檢察署檢
    察官偵查起訴。
    理  由
壹、程序事項
    本件被告乙○○所犯故買贓物案件，並非死刑、無期徒刑或
    最輕本刑為三年以上有期徒刑之罪，亦非高等法院管轄第一
    審案件，於準備程序進行中，被告先就被訴事實為有罪之陳
    述，經告知被告簡式審判程序之旨，並聽取檢察官、被告之
    意見後，本院合議庭裁定由受命法官進行簡式審判程序，是
    本件之證據調查，依刑事訴訟法第二百七十三條之二規定，
    不受同法第一百五十九條第一項、第一百六十一條之二、第
    一百六十一條之三、第一百六十三條之一及第一百六十四條
    至第一百七十條規定之限制，合先敘明。
貳、實體事項
一、前揭犯罪事實，業據被告乙○○於本院行準備程序及審理時
    坦承不諱（見本院卷第三十九至四十頁），核與證人蘇子上
    、劉煒駿、被害人丁○○、甲○○、丙○○於警詢之陳述情
    節相符（見警卷第七至十五、十九、二十五頁），並有嘉義
    縣警察局車輛尋獲電腦輸入單、臺南市警察局、臺南縣警察
    局車輛協尋電腦輸入單、失車紀錄、贓物認領保管單、車籍
    查詢—基本資料詳細畫面、扣押書、搜索扣押筆錄、現場照
    片十二張、扣押物品清單等件在卷可稽（見警卷第十六至十
    八、二十一至二十四、二十六至二十九、四十三至五十頁；
    本院卷第二十六頁），堪為補強證據，足以認定被告自白與
    事實相符，又被告所故買之三台車輛，車牌號碼８４３６－
    ＪＦ號自用小貨車，係九十三年出廠，估計現值為二十萬元
    ；車牌號碼６３６９－ＳＧ號自用小客車，係九十六年出廠
    ，估計現值為五十萬元；車牌號碼６Ｓ－６８５２號自用小
    貨車，則為九十一年出廠，估計現值為十三萬元，均有前揭
    警局車輛尋獲（協尋）電腦輸入單附卷足憑，輔以現場查獲
    車輛之照片所示，從外觀即可得知顯非毫無價值之報廢車輛
    ，被告竟以一輛車一萬元之代價，買入前揭三台車輛，且亦
    不知「黃先生」之真實姓名、聯絡方式，復亦未提出相關購
    買之證明權利文件，況被告前於九十六年六月二十三日凌晨
    三時十分許，即曾以低於市價之三萬元價格，向不詳姓名、
    年籍之男子故買自小客車贓物一輛，復於拆解零件解體時，
    該車之防盜系統發出簡訊，車主始報警後循線查獲，被告該
    次犯行，亦經臺灣臺南地方法院於九十六年九月五日，以九
    十六年度簡字第二六四一號判決判處有期徒刑三月，如易科
    罰金，以新臺幣一千元折算一日確定在案，此有聲請簡易判
    決處刑書、裁判書及臺灣高等法院被告前案紀錄表各一份在
    卷可稽（見偵查卷第四十、四十一頁；本院卷第五至六、五
    十一頁），參諸各節，已堪認被告本案確有故買贓物之犯意
    ，要屬無疑。綜上，本件事證明確，被告犯行已可認定，應
    予依法論科。
二、論罪科刑
(一)核被告所為，係犯刑法第三百四十九條第二項之故買贓物罪
    ，其一次故買三台車輛，侵害不同被害人之財產法益，係一
    行為觸犯數罪名，為想像競合，應依刑法第五十五條之規定
    ，從一重之故買贓物罪處斷。又被告前於九十六年間因故買
    贓物案件，經臺灣臺南地方法院於九十六年九月五日，以九
    十六年度簡字第二六四一號判決判處有期徒刑三月，如易科
    罰金，以新臺幣一千元折算一日，並於九十六年十月十八日
    易科罰金執行完畢，此有上揭被告前案紀錄表在卷可佐，其
    於受徒刑之執行完畢，五年以內故意再犯本件有期徒刑以上
    之罪，為累犯，應依刑法第四十七條第一項規定，加重其刑
    。
(二)爰審酌被告正值青壯，賣受來路不明，並非報廢之車輛，欲
    分解零件以變賣，圖謀小利之犯罪動機，無異使原所有人追
    索困難，造成損失非輕，又甫因故買汽車贓物犯行，經法院
    判處罪刑確定，於執行完畢後之四個月短暫時間內，猶再犯
    相同之案件，絲毫未見悔改，更甚本次竟一次故買三台車輛
    ，又利用ＧＰＳ電波信號遮斷器，避免拆解汽車時，如同前
    次遭警查獲，更徵其圖以拆解汽車牟利之惡性非輕，且迄未
    賠償被害人之損失，兼衡其犯後態度，高中肄業之智識程度
    、現從事葬儀社工作、家中有母親之家庭、經濟狀況暨公訴
    意旨量刑之意見等一切情狀，量處如主文所示之刑，以示懲
    儆。
(三)末按刑法第三十八條第一項第二款所定得沒收之供犯罪所用
    或犯罪預備之物，必於犯罪有直接關係者，始屬相當，最高
    法院五十一年臺非字第十三號判例意旨可供參照，本件扣案
    之電動空氣壓縮機、引擎吊架、千斤頂各一臺、乙炔切割器
    、ＧＰＳ電波信號遮斷器、氣動螺絲起子含套桶各一組、車
    台支架六個、Ｔ型螺絲起子、梅花扳手、小扳手各六支、活
    動扳手一支、鐵鉗三支、起子十二支、鎌刀十支、集油盤三
    個、鐵鎚二支、大型螺絲起子一支、星型起子工具箱一盒等
    物，雖為被告所有，然係為解體故買之贓車所用，衡情為處
    分贓物之行為，與本件故買贓物犯行並無直接關連，依前揭
    說明，無從諭知沒收，附此敘明。
據上論斷，應依刑事訴訟法第二百九十九條第一項前段、刑法第
三百四十九條第二項、第五十五條、第四十七條第一項，刑法施
行法第一條之一第一項、第二項前段，判決如主文。
本案經檢察官古富祺到庭執行職務
中    華    民    國    97    年    4     月    30    日
                  刑事第二庭    法  官  林青怡
上列正本證明與原本無異。
如不服本判決，應於判決送達後十日內向本院提出上訴狀，上訴
書狀依法應敘述具體理由，如未敘述具體理由者，應於上訴期間
屆滿後二十日內補提理由書於本院（均應附繕本）。告訴人或被
害人如對於本判決不服者，應具備理由請求檢察官上訴，其上訴
期間之計算係以檢察官收受判決正本之日期為準。
中    華    民    國    97    年    4     月    30    日
                                書記官  李佳惠
刑法第349條
收受贓物者，處3年以下有期徒刑、拘役或5百元以下罰金。搬運
、寄藏、故買贓物或為牙保者，處5年以下有期徒刑、拘役或科
或併科1千元以下罰金。
因贓物變得之財物，以贓物論。


司法院資訊處製作；財團法人民間司法改革基金會備份。
